臺灣高等法院交通事件裁定　　　　　　 95年度交抗字第966號
抗　告　人
即受處分人　甲○○
上列抗告人因違反道路交通管理處罰條例案件，不服臺灣基隆地
方法院，中華民國 95年10月31日所為裁定（95年度交聲字第144
號；原處分案號：基監字第裁42─C00000000 號），提起抗告，
本院裁定如下：
    主  文
抗告駁回。
    理  由
一、按道路交通安全規則第114條第2款明定：汽車駕駛人有飲用
    酒類或其他類似物後，其吐氣所含酒精濃度超過每公升0.25
    毫克或血液中酒精濃度超過百分之0.05以上者，不得駕車。
    次按汽車駕駛人，駕駛汽車經測試檢定酒精濃度超過規定標
    準者，處新臺幣（以下同）1萬5千元以上6 萬元以下罰鍰，
    並當場移置保管該汽車及吊扣其駕駛執照一年，道路交通管
    理處罰條例第35條第1項第1款亦定有明文。
二、原裁定略以：異議人即受處分人甲○○酒後駕駛596-LY號營
    業小客車，於民國93年6月13日下午2時25分許，行經基隆市
    ○○路、臺二線口之設有燈號管制之交岔路口時闖紅燈，為
    臺北縣政府警察局瑞芳分局瑞濱派出所員警林世弘攔停，嗣
    因員警聞得異議人身上有酒味，乃要異議人搭乘警車，隨同
    員警至瑞濱派出所進行吐氣酒精濃度測試，結果異議人吐氣
    酒精濃度達每公升0.50毫克，經警掣單舉發其闖紅燈及酒後
    駕車，有違反道路交通管理處罰條例第35條第1項第1款及第
    53條第1 項之違規行為，異議人拒絕在遭舉發酒後駕車之違
    反道路交通管理事件通知單上簽章，舉發之員警依違反道路
    交通管理事件統一裁罰基準及處理細則第11條第1項第1款之
    規定記明其事由後，視為異議人已收受等情，有臺北縣政府
    警察局北縣警交字第C00000000號、第C00000000號舉發違反
    道路交通管理事件通知單影本二紙在卷可稽，原處分機關認
    異議人確有酒後駕車之違規行為，以異議人違反道路交通管
    理處罰條例第35條第1項第1款規定為由，以基監字第裁42-C
    00000000號裁決書裁決異議人罰鍰34500 元，並吊扣駕駛執
    照12個月，於法並無違誤，本件異議為無理由，應予駁回等
    語。
三、抗告意旨略以：(一)本案執勤服務員警態度惡劣，員警公報私
    仇；又員警把酒測儀器移動，不給伊看，違反酒測作業程序
    規則；(二)另酒測完了，應該開酒測紅單才對，沒有超過酒駕
    標準值，就直接開闖紅燈紅單，若直接跳過酒駕紅單不開，
    後來才開酒駕紅單，違反先後道理，可以證明沒有酒駕之事
    ，是二位員警動手腳陷害伊。(三)又林姓警員在言談中語氣好
    像暗示伊今天不開伊酒駕紅單，其他員警不會讓伊回去，伊
    乃前去廁所滴服綠油精，藉此引發酒氣，提高吐氣酒精濃度
    至逾法定標準值，期能儘早離開派出所，或許因其滴服綠油
    精之故，致嗣再次進行吐氣酒精濃度測試時，即超逾法定之
    標準值，達每公升0.50毫克，如果依照時程，其酒精值已經
    下降，若沒有服用綠油精，不可能上升，故前二次酒測警員
    明知沒有超過達每公升0.25毫克，才不給伊當面看，後來二
    次酒測可以算嗎？豈不是警員作威作福，說對就對，說錯就
    錯。(四)吊扣駕照12個月處分職業駕駛人，在憲法保障人民有
    工作權之下有牴觸之疑義等語。
四、本院經查：(一)抗告人對於本件為警查獲後所進行之吐氣酒精
    濃度測試達每公升0.50毫克並不爭執，且有酒精濃度測試單
    1 紙在卷可憑。抗告人雖以前詞置辯，然其既坦承為警舉發
    前確曾服用酒類，則經警舉發違規後，遭測得吐氣中含有酒
    精成分，即合於常情。(二)舉發員警持以測試抗告人吐氣酒精
    濃度之儀器，係經經濟部標準檢驗局檢驗合格，有臺北縣政
    府警察局瑞芳分局95年8月23日北縣警瑞交字第 0950014460
    號函所附之經濟部標準檢驗局呼氣酒精測試器檢定合格證書
    1 份在卷可佐，可見本件抗告人經警測得之吐氣酒精濃度數
    值，並無不精準之情形。(三)證人即舉發之員警林世弘於原審
    到庭結證稱：其於舉發違規當日，與同事駕駛巡邏車行經臺
    二線與深澳路口時，因發現抗告人違規闖紅燈左轉，所以加
    以攔停，抗告人下車後，即請抗告人出示證件，當時聞到抗
    告人身上有很濃的酒氣，因當時未攜帶酒測儀器，所以請抗
    告人配合到派出所進行酒測，抗告人吹氣4、5次，均氣量不
    足，無法進行測試，之後抗告人說想要喝水，其等讓抗告人
    喝水、漱口後，再進行吐氣測試，即達每公升0.50毫克，其
    並未暗示抗告人若酒精濃度測試未達法定標準值，即不讓抗
    告人離去等語，依證人林世弘上開證述內容，並無抗告人所
    辯曾有測試未達法定標準值每公升0.25毫克及員警不讓其離
    去之情形，衡情，證人林世弘與抗告人間並無何仇怨，要無
    設詞攀誣之理，是證人林世弘上開所證，堪以採信。(四)抗告
    人另辯稱係因欲儘早離開派出所，因而滴服綠油精等語，查
    無證據可佐，且衡以抗告人係職業駕駛人，對於酒後駕車將
    遭重罰及吊扣駕駛執照之交通法規當知之甚稔，如其確未服
    用酒類，只要完成吐氣酒精濃度測試，依法即可自由離去，
    並無於經警查獲後，為求離去，而故意使自己之吐氣酒精濃
    度超逾法定標準值，自陷己於不利狀況之必要。(五)至抗告人
    抗告另稱法律規定吊扣駕駛執照，剝奪職業駕駛人之工作權
    ，原裁處抗告人吊扣駕照達12個月，如此處分職業駕駛人，
    在憲法保障人民有工作權之下有牴觸之疑義。惟此乃立法問
    題，非抗告程序所得救濟。(六)綜上所述，原裁決機關依據道
    路交通管理處罰條例第35條第1項第1款之規定，裁處抗告人
    罰鍰34500元，並吊扣駕駛執照12個月，於法並無違誤。
五、本件原裁定認抗告人之異議為無理由，駁回其聲明異議，核
    無不合，抗告人仍執上述陳詞提起抗告，其抗告無理由，應
    予駁回。
六、據上論結，應依道路交通案件處理辦法第26條，刑事訴訟法
    第412條，裁定如主文。
中　　華　　民　　國　　96　　年　　3 　　月　　5 　　日
                  交通法庭  審判長法　官  楊貴雄
　　　　　　　　　　　　　　  　　法  官  許宗和
　　　　　　　　　　　　　　　  　法  官  許錦印
以上正本證明與原本無異。
不得再抗告。
                                  書記官  楊妙恩
中　　華　　民　　國　　96　　年　　3 　　月　　6 　　日
